# 对合营企业的顺流、逆流在合并报表时不用抵消了？

提问人：winbird 时间：2014-09-01 15:49:48
最近学习CAS40-合营安排，准则第十六条、第十七条对共同经营情况下的顺流、逆流会计计量做出规定，但是没有对合营企业情况下的会计计量做出规定，是不是也意味着今后再编制合并表的时候，对合营企业的顺流、逆流业务不用抵消了？

回答人：chenyiwei
不能这样理解。此次新修订的准则并未改变在投资方的个别报表和合并报表层面对与联营、合营企业之间顺流和逆流交易未实现损益按比例抵销和调整的有关要求。但是，如果交易标的构成业务，则相关交易损益应当全部确认，不再进行按比例抵销（这是为了解决合并报表准则、企业合并准则与长期股权投资准则之间存在的冲突）。

提问人：liubin988513 时间：2014-09-01 20:49:50
真的感觉这条对我们做的某项目影响太大了，把要预期，每年转回一点利润一次性得调整到年初了。这样处理的话，事实上更多只会抵消日常活动了，大规模的处置资产负债一般都会构成业务的。有个好处就是以后不用每年狂计算表格了----- 顺便请教一个问题，如果与某企业当时签订的合营协议中包括若干协议，比如特许权等，商标使用费等。由于合营企业是按照分期购买无形资产处理的，而我方，由于以前没有资产，只能采取技术服务费分年确认收入。 这些分协议应该可以按照一揽子交易作为业务处理吧，因为这些协议都是基于整块业务转移过去而签订的-----

回答人：chenyiwei
应可以。